【裁判字號】    92,訴,2281
【裁判日期】    921031
【裁判案由】    毒品危害防制條例
【裁判全文】
臺灣高雄地方法院刑事判決                        九十二年度訴字第二二八一號
    公  訴  人  臺灣高雄地方法院檢察署檢察官
    被      告  乙○○
右列被告因違反毒品危害防制條例案件，經檢察官提起公訴（九十一年度毒偵字第七
一０一號、九十二年度毒偵字第二二三八號、第二四四０號），本院以簡式審判程序
判決如左：
    主  文
乙○○連續施用第一級毒品，累犯，處有期徒刑拾月。扣案海洛因參包（重量分別為
：淨重零點零參公克、包裝重零點貳肆公克；淨重壹點零肆公克、包裝重零點貳參公
克；淨重零點零肆公克、包裝重零點參伍公克）、摻有海洛因成分之注射針筒貳支、
杓子壹支，均沒收銷燬之。又連續施用第二級毒品，累犯，處有期徒刑陸月。扣案安
非他命壹包（驗前毛重零點肆公克、驗後毛重零點參公克）、摻有安非他命成分之吸
食器壹個，均沒收銷燬之。應執行有期徒刑壹年肆月。扣案海洛因參包（重量分別為
：淨重零點零參公克、包裝重零點貳肆公克；淨重壹點零肆公克、包裝重零點貳參公
克；淨重零點零肆公克、包裝重零點參伍公克）、摻有海洛因成分之注射針筒貳支、
杓子壹支、安非他命壹包（驗前毛重零點肆公克、驗後毛重零點參公克）、摻有安非
他命成分之吸食器壹個，均沒收銷燬之。
    事  實
一、乙○○前於民國（下同）八十七年間因偽造文書案件，經本院以八十八年度易字
    第一四五七號判決判處有期徒刑三月，復經臺灣高等法院高雄分院以八十八年度
    上易字第一八六一號判決駁回上訴確定，於八十九年一月十九日易科罰金執行完
    畢，復於八十八年間因施用毒品案件，經本院以八十八年度毒聲字第七二號裁定
    送觀察、勒戒後，認無繼續施用毒品之傾向，由臺灣高雄地方法院檢察署檢察官
    於八十八年一月二十一日，以八十八年度偵字第一三九號為不起訴處分確定後
    ，嗣於同年間又因施用毒品案件，經本院以八十八年度毒聲字第二六一六號裁定
    送觀察、勒戒後，認有繼續施用毒品之傾向，復以八十八年度毒聲字第二九九九
    號裁定令入戒治處所施以強制戒治一年，並由臺灣高雄地方法院檢察署檢察官提
    起公訴，經本院分別以九十年度易字第二四七八號判決、九十年度訴字第二五
    九號判決各判處有期徒刑六月、八月確定，並以九十二年聲字第九八四號裁定定
    應執行刑為有期徒刑一年。詎猶不知悔改，明知海洛因、安非他命業經公告列為
    毒品危害防制條例第二條第二項之第一級、第二級毒品，不得非法持有、施用，
    竟基於施用第一級、第二級毒品之概括犯意，自九十一年八月三十一日下午十時
    十五分起回溯二十四小時之某時起至九十二年三月二日下午回溯二十四小時之某
    時止，在其高雄縣鳳山市○○路一二九巷四三弄九號住處及不詳公園之廁所內，
    以將海洛因粉末稀釋後，再用注射針筒注射入靜脈；或將安非他命置於吸食器內
    ，下用火燒烤再吸食霧化氣體之方式，連續施用第一級毒品海洛因、第二級毒品
    安非他命數次，嗣為警分別於(1)九十一年八月三十一日下午三時十分許，在高雄
    市○○區○○路與高速公路口查獲，扣得海洛因毒品一包（淨重０‧０三公克，
    包裝重０‧二四公克）。(2)九十一年九月九日凌晨二時許，在高雄縣鳳山市○○
    路一四一號前查獲，扣得海洛因毒品一包（淨重一‧０四公克，包裝重０‧二三
    公克）。(3)九十二年一月二十四日凌晨二時許，在南投縣名間鄉○○村○○路與
    董門巷口查獲，扣得海洛因毒品（淨重０‧０四公克，包裝重０‧三五公克）、
    安非他命毒品（驗前毛重０‧四公克、驗後毛重０‧三公克）各一包、摻有海洛
    因成分之注射針筒二支及杓子一支、摻有安非他命成分之吸食器一個。
    (4)九十二年三月二日下午五時三十分許，在高雄市○○區○○路與錦田路口查獲
    。
二、案經高雄市政府警察局、高雄市政府警察局刑警大隊移送及南投縣政府警察局南
    投分局報請台灣南投地方法院檢察署呈請台灣高等法院檢察署檢察長核轉臺灣高
    雄地方法院檢察署檢察官偵查起訴。
    理  由
一、本件被告乙○○所犯係死刑、無期徒刑、最輕本刑為三年以上有期徒刑以外之罪
    ，其於準備程序就前揭被訴事實為有罪之陳述，經受命法官告知簡式審判程序之
    旨，並聽取其與公訴人之意見後，本院認無不得或不宜改依簡式審判程序進行之
    處，爰依刑事訴訟法第二百七十三條之一第一項、第二百八十四條之一，裁定本
    件由受命法官獨任進行簡式審判程序，合先敘明。
二、右揭事實，業據被告乙○○於本院審理時自白不諱（見本院九十二年十月二十八
    日訊問筆錄），而其先後數次為警查獲時所採取之尿液，經送請檢驗結果，認甲
    基安非他命及嗎啡均呈陽性反應，有高雄市政府衛生局九十一年九月十日高衛試
    煙字第Ｅ─００五號、九十一年九月十二日高衛試煙字第Ｘ─二六號煙毒尿液檢
    驗成績書、南投縣政府衛生局九十二年二月十四日投衛局檢字第０九二０００二
    三０九號尿液檢驗單、高雄市立凱旋醫院九十二年三月十三日高市凱醫檢字第０
    ０九一七號煙毒尿液檢驗成績書及姓名代碼對照表各一紙附卷可稽。又被告為警
    查獲時所扣案之白色粉末三包，經送請法務部調查局鑑定結果，認含第一級毒品
    海洛因成分（重量分別為：淨重０‧０三公克，包裝重０‧二四公克；淨重一‧
    ０四公克，包裝重０‧二三公克；淨重０‧０四公克，包裝重０‧三五公克），
    有該局九十一年十月一日調科壹字第二二００一四一００號、九十一年十月四日
    調科壹字第二二００一四一三八號、九十二年三月二十六日調科壹字第九七００
    ０一九五０號鑑定通知書各一紙附卷可稽，另扣案結晶體、注射針筒、杓子、吸
    食器等物，經送請高雄醫學大學附設中和紀念醫院檢驗結果，認該結晶體及吸食
    器均呈甲基安非他命陽性反應（結晶體重量：驗前毛重０‧四公克、驗後毛重０
    ‧三公克）、注射針筒及杓子則呈海洛因陽性反應，有該院九十二年十月十四日
    編號九二一０─八四至八七號檢驗報告各一紙存卷可參，是該扣案白粉及結晶體
    分係海洛因、安非他命毒品；注射針筒、杓子及吸食器分別摻有海洛因及安非他
    命毒品成分而難與之析離等情，均堪認定。又海洛因施用入人體後水解還原成嗎
    啡，再循嗎啡之代謝方式排出體外，百分之八十以上於投與後二十四小時內自尿
    液排出，已據行政院衛生署藥物食品檢驗局（73）藥檢壹字第０三０二二一號、
    （80）藥檢壹字第０七一二號函說明綦詳。又甲基安非他命經口服投與後，約百
    分之七十於二十四小時內可自尿液中排出，而其尿液內含甲基安非他命成分之檢
    出，與投與甲基安非它命的量、個人體質、檢驗儀器之精密度有關，通常採尿化
    驗是否呈陽性反應，應以投與後二十四小時內所採者為宜，此亦有行政院衛生署
    藥物食品檢驗局（80）藥檢醫字第四五二九號函可查，足徵被告前開曾連續施用
    第一級毒品海洛因及第二級毒品安非他命之自白核與事實相符。另被告曾於八十
    八年間因施用毒品案件，經本院以八十八年度毒聲字第七二號裁定送觀察、勒戒
    後，認無繼續施用毒品之傾向，由臺灣高雄地方法院檢察署檢察官於八十八年一
    月二十一日，以八十八年度偵字第一三九號為不起訴處分確定後，嗣於同年間
    又因施用毒品案件，經本院以八十八年度毒聲字第二六一六號裁定送觀察、勒戒
    後，認有繼續施用毒品之傾向，復以八十八年度毒聲字第二九九九號裁定令入戒
    治處所施以強制戒治一年，並由臺灣高雄地方法院檢察署檢察官提起公訴，經本
    院分別以九十年度易字第二四七八號判決、九十年度訴字第二五九號判決各判
    處有期徒刑六月、八月確定，並以九十二年聲字第九八四號裁定定應執行刑為有
    期徒刑一年之事實，有各該判決、本院被告院內索引卡紀錄表、台灣高等法院被
    告全國前案紀錄表及台灣高雄地方法院檢察署刑案資料查註紀錄表各一紙附卷可
    按，從而其於五年內三犯本件施用毒品罪事證明確，被告上開犯行洵堪認定。
三、查海洛因、安非他命分屬毒品危害防制條例第二條第二項所稱之第一、二級毒品
    ，不得持有、施用。被告竟分別持之以施用，核其所為，係犯毒品危害防制條例
    第十條第一項之施用第一級毒品罪及同條第二項之施用第二級毒品罪。被告先後
    多次施用海洛因、安非他命犯行，時間緊接、手法及罪名均同，顯係基於概括犯
    意而為之，為連續犯，應論以一罪。又其施用第一級、第二級毒品前後持有該毒
    品之低度行為，應分別被其施用之高度行為所吸收，均不另論罪。被告所犯上開
    二罪之間，犯意各別，行為互殊，應予分論併罰。又被告曾於八十七年間因偽造
    文書案件，經本院以八十八年度易字第一四五七號號判決判處有期徒刑三月，復
    經臺灣高等法院高雄分院以八十八年度上易字第一八六一號判決駁回上訴確定，
    於八十九年一月十九日易科罰金執行完畢，可參上開卷附本院被告院內索引卡紀
    錄表、台灣高等法院被告全國前案紀錄表及台灣高雄地方法院檢察署刑案資料查
    註紀錄表自明，其於五年之內，再犯本件最重本刑為有期徒刑以上之罪，為累犯
    ，應依刑法第四十七條之規定加重其刑。爰審酌被告前有施用毒品之不良素行，
    歷經觀察、勒戒及強制戒治程序後，仍未能徹底戒絕毒品，顯見意志不堅，且有
    失政府制定毒品危害防制條例之立法美意，本不宜寬貸，惟念其施用毒品乃自戕
    一己之身體健康，尚未害及他人，且犯後尚知坦承犯行等一切情狀，各量處如主
    文所示之刑，並定其應執行之刑。扣案白粉、結晶體經檢驗結果，認係海洛因及
    安非他命毒品，另注射針筒、杓子及吸食器亦分別摻有海洛因及安非他命毒品成
    分而難與之析離等情，均已如前述，均應依毒品危害防制條例第十八條第一項前
    段規定，併予宣告沒收併銷毀之。
據上論斷，應依刑事訴訟法第二百九十九條第一項前段、第二百七十三條之一第一項
、第二百八十四條之一，毒品危害防制條例第十條第一項、第二項、第二十條第三項
、第十八條第一項前段，刑法第十一條、第五十六條、第四十七條、第五十一條第五
款、第九款，判決如主文。
本案經檢察官甲○○到庭執行職務。
中      華      民      國      九十二    年    十      月    三十一    日
                                  臺灣高雄地方法院刑事庭
                                            法官    黃宗揚
右正本證明與原本無異。
如不服本判決，應於判決送達後十日內，向本院提出上訴狀。
                                          書記官    陳掌珠
中      華      民      國      九十二    年    十      月    三十一    日
附錄本案判決論罪科刑法條：
毒品危害防制條例第十條
施用第一級毒品者，處六月以上五年以下有期徒刑。
施用第二級毒品者，處三年以下有期徒刑。


司法院資訊處製作；財團法人民間司法改革基金會備份。
